臺灣臺北地方法院民事裁定　　　　　　 93年度重訴字第717號
原　　　告　世昕企業股份有限公司
法定代理人　甲○○　　　同上
訴訟代理人　蔡信章律師
被　　　告　台灣汕森股份有限公司
法定代理人　乙○○
法定代理人　丁○○
兼法定代理　丙○○
人
共　　　同
訴訟代理人　羅正展律師
上列當事人間請求清償債務事件，原告為訴之追加，本院裁定如
下：
    主  文
原告追加之訴駁回。
追加之訴訴訟費用由原告負擔。
    理  由
一、按訴狀送達後，原告不得將原訴變更或追加他訴。但有民事
    訴訟法第255條第1項各款情形之一，不在此限。又民事訴訟
    法第255條第1項第2款所謂「請求之基礎事實同一」者，係
    指變更或追加之訴與原訴之主要爭點有其共同性，各請求利
    益之主張在社會生活上可認為同一或關連，而就原請求之訴
    訟及證據資料，於審理繼續進行在相當程度範圍內具有同一
    性或一體性，得期待於後請求之審理予以利用，俾先後兩請
    求在同一程序得加以解決，避免重複審理，進而為同一解決
    紛爭，且無害於他造當事人程序權之保障，俾符訴訟經濟者
    稱之（最高法院91年台抗字第648號、90年台上字第16號裁
    判要旨參照）。
二、經查：
  (一)本件原告於民國93年6月8日起訴之基礎事實，係主張被告
      丙○○為台灣汕森股份有限公司（下稱汕森公司）之負責
      人，介紹原告與韓商寶慶通保股份有限公司（即BOKYONG
      T&C CO.,LTD，下稱寶慶公司）交易並收取佣金。嗣原告
      陸續依被告丙○○之通知將價格表報給寶慶公司，經確認
      後將貨物送交寶慶公司，再由被告丙○○於扣除其應得之
      佣金後，將價金轉交原告。被告丙○○與原告間為委任關
      係，爰依民法第54l條第1項之規定，請求被告丙○○給付
      應轉交之貨款。惟被告丙○○拒不給付，而其為汕森公司
      負責人，因執行職務而侵害原告之權利，被告丙○○、汕
      森公司依民法第28條、第184條、第185條及公司法第23條
      應負連帶損害賠償責任等語，此有起訴狀附卷可稽。
  (二)嗣原告於94年3月30日具狀追加依民法第345條第1項規定
      請求被告丙○○給付貨款，主張之原因事實為買賣關係存
      在於原告與被告丙○○個人之間。互核以觀，原告原起訴
      之基礎事實，係主張原告與寶慶公司間有買賣關係，其與
      被告丙○○間乃委任關係，並無買賣關係，被告丙○○違
      反受任人交付所收取金錢之義務而侵害原告權利，被告汕
      森公司應就負責人丙○○之侵權行為連帶負責。嗣原告追
      加之基礎事實乃原告與丙○○間有買賣關係，與上述原起
      訴主張之權利發生所依據之事實、資料及主要爭點，難認
      有其同一性，原訴關於丙○○有無違反受原告委任之義務
      且屬執行汕森公司之職務等爭點之相關證據資料，於追加
      之訴亦無可援用，即難認兩者係基於同一基礎事實。況原
      告追加之訴，就被告汕森公司部分並無原因事實之主張，
      而兩造於93年6月至94年3月間均係針對原告主張之委任關
      係暨侵權行為之基礎事實為言詞辯論，本件原訴之辯論，
      已去成熟不遠，若准許原告追加，將有礙被告防禦並使訴
      訟之終結延滯，被告復不同意原告為本件追加，則依前開
      說明，原告追加之訴，自不應准許。
三、依民事訴訟法第249條第1項第6款，第95條，第78條裁定如
    主文。
中　　華　　民　　國　　94　　年　　11　　月　　11　　日
                  民事第二庭    法　官　鄭純惠
以上正本係照原本作成
如對本裁定抗告須於裁定送達後10日內向本院提出抗告狀，並繳
納抗告費新臺幣1,000元
中　　華　　民　　國　　94　　年　　11　　月　　11　　日
                    　　　　　　書記官　陳素卿
